臺灣高等法院刑事判決
111年度上訴字第2180號
上  訴  人  臺灣新北地方檢察署檢察官
上  訴  人  
即  被  告  吳東軒


被      告  章元成


            章兆祖


            黃稔庭


上列上訴人等因被告等傷害案件，不服臺灣新北地方法院111年
度審訴字第225號，中華民國111年4月26日第一審判決（起訴案
號：臺灣新北地方檢察署110年度偵字第23352號），提起上訴，
本院判決如下：
    主  文
上訴駁回。
    事  實
一、吳東軒因與黃稔庭有債務糾紛，2人於民國110年7月1日11時
    52分許，在新北市○○區○○○路00號前相遇，詎吳東軒竟基於
    傷害之犯意，徒手拉扯黃稔庭頭髮，揮打黃稔庭臉部，並將
    黃稔庭向後推擠，致黃稔庭受有臉部及手肘擦傷之傷害。嗣
    黃稔庭撥打電話告知其夫章元成上情後，章元成旋即帶同渠
    等之子章兆祖、章兆祖之女友黃巧婷（黃巧婷所涉妨害秩序
    罪嫌部分，由檢察官另為不起訴處分）前往上址，黃稔庭、
    章元成、章兆祖共同基於傷害之犯意聯絡，徒手毆打吳東軒
    之頭部、背部、腰部、前胸部、腳部等處，黃稔庭另以腳踹
    向吳東軒臀部，章元成、章兆祖則持安全帽揮打吳東軒臀部
    及腿部，致吳東軒受有頭部外傷、臉部擦挫傷、口腔擦挫傷
    、右眼眶挫傷、右側胸及後背挫傷、右髖挫傷、左手前臂瘀
    傷、手部擦挫傷、左膝擦挫傷等傷害，吳東軒另基於傷害之
    犯意，徒手及持保特瓶毆打章元成之頭部、腹部、腿部等處
    ，致章元成受有手臂擦傷及瘀血等傷害。
二、案經吳東軒、章元成、黃稔庭訴由新北市政府警察局三重分
    局報告臺灣新北地方檢察署檢察官偵查起訴。
    理  由
壹、程序事項
    按被告以外之人於審判外之陳述，雖不符刑事訴訟法第159
    條之1至第159條之4之規定，而經當事人於審判程序同意作
    為證據，法院審酌該言詞陳述或書面陳述作成時之情況，認
    為適當者，亦得為證據；又當事人、代理人或辯護人於法院
    調查證據時，知有刑事訴訟法第159條第1項不得為證據之情
    形，而未於言詞辯論終結前聲明異議者，視為有前項之同意
    ，刑事訴訟法第159條之5定有明文。經查，檢察官、被告吳
    東軒、章元成、章兆祖、黃稔庭於本院審判程序時，均未對
    證據能力有所爭執（本院卷第94至97、155至160頁），供述
    證據部分視為同意作為證據，本院審酌各該證據作成或取得
    時狀況，並無顯不可信或違法取得等情況，且經本院依法踐
    行證據調查程序並認為適當，而有證據能力；其餘資以認定
    本案犯罪事實之非供述證據，亦查無違反法定程序取得之情
    形，依刑事訴訟法第158條之4之反面解釋，亦有證據能力。
貳、實體事項
一、認定犯罪事實所憑之證據及理由
　　訊據被告吳東軒否認有上開傷害犯行，辯稱：先動手打人的
    不是我，我在路邊看到被告黃稔庭，她從大樓後面衝出來，
    掀開我的帽子，之後才有那些衝突，我只有單一行為，是刑
    法上接續犯，不應分論併罰云云。惟查：
　㈠上開事實，迭據被告吳東軒、黃稔庭、章元成、章兆祖於警
    詢、偵查、原審及本院審理時均坦承不諱，核與上開兼告訴
    人之吳東軒指訴之情節相符，並有行車紀錄器錄影檔案光碟
    及截圖照片在卷可稽（110年度偵字第23352號卷〈下稱偵卷〉
    證物袋及第35至43頁）。
　㈡本院勘驗下列錄音檔（內容如附表所示），細觀附表編號1錄
    音檔所示，被告吳東軒稱妳（指被告黃稔庭）先動手打我…
    被告黃稔庭稱誰動手，我掀你帽子等情，可見本案起因確係
    被告吳東軒跟隨被告黃稔庭而激怒被告黃稔庭乃前去掀開被
    告吳東軒帽子，被告吳東軒隨即還手回擊被告黃稔庭；附表
    編號2影片畫面內容所示，被告吳東軒稱欠錢就還錢，被告
    黃稔庭則回答然後呢？就可以動手是不是？等語，可見被告
    吳東軒以還錢為由與被告黃稔庭爭執及發生肢體衝突；附表
    編號3影片畫面所示，被告黃稔庭見被告吳東軒追隨乃前往
    質問，被告吳東軒並對被告黃稔庭說你先動手打我等情，綜
    之，被告吳東軒跟蹤被告黃稔庭索債，被告黃稔庭不滿而掀
    被告吳東軒帽子，被告吳東軒回手反擊，被告黃稔庭當場以
    電話聯絡被告章元成、章兆祖前來現場支援，據以上錄音檔
    及影片畫面，並未出現被告黃稔庭先行動手毆打被告吳東軒
    ，被告吳東軒辯稱本案係被告黃稔庭先行毆打被告吳東軒云
    云，乃空言指摘，並無佐證，自不足取。另揆諸附表編號3
    、4影片畫面所示：被告章元成抱住被告吳東軒脖子，雙雙
    自左側向右側摔倒，被告吳東軒右手鉤住被告章元成脖子，
    被告黃稔庭以右腳踹向被告吳東軒，被告章兆祖出拳擊打被
    告吳東軒屁股及腰間等情，足見被告等4人確於上開時、地
    混打互毆，而被告吳東軒亦於觀看上開影片畫面後陳稱：我
    只用保特瓶反擊打了被告章元成1次，其他都沒有等語（本
    院卷第145頁），益見被告吳東軒於傷害被告黃稔庭後，於
    被告章元成來到現場後，即以保特瓶毆打被告章元成，顯係
    另行起意，是其先後2次犯行，被害人不同，被害法益自非
    相同，核屬犯意各別，行為互殊之數罪，被告吳東軒辯以其
    2次傷害犯行，應論以接續犯之實質一罪云云，自亦不足取
    。
　㈢被告等4人上開任意性自白與事實相符，被告吳東軒所辯，無
    非事後圖卸之飾詞，委不足取。本案事證明確，被告等4人
    犯行至堪認定，均應依法論科。
二、論罪科刑
　  核被告吳東軒、章元成、章兆祖、黃稔庭所為，均係犯刑法
    第277條第1項之傷害罪。被告吳東軒先後傷害被告黃稔庭、
    章元成之行為，犯意各別，行為互殊，侵害法益不同，乃數
    罪，應分論併罰。被告吳東軒以其只有單一行為，乃刑法上
    之接續犯，屬實質上一罪云云，顯有誤會，附此敘明。
三、駁回上訴之理由
   ㈠原審以被告4人罪證明確，爰審酌被告4人於案發時地，因被
     告吳東軒與被告黃稔庭間有債務糾紛，彼此間未能秉持理
     性、平和之態度妥適處理，先由被告吳東軒徒手拉扯、攻
     擊被告黃稔庭，迄被告黃稔庭透過電話聯繫其夫即被告章
     元成、其子即被告章兆祖，當被告章元成、章兆祖趕至現
     場並發現被告吳東軒仍有持續逼近被告黃稔庭之舉，同樣
     不思理性、平和之解決途徑，逕挾人數或肢體氣力上之優
     勢，由被告章元成、章兆祖共同徒手或持安全帽攻擊被告
     吳東軒，被告黃稔庭亦以腳踹被告吳東軒之方式加入鬥毆
     ，過程中被告吳東軒則不甘受創亦徒手及持保特瓶反擊，
     致其4人分別受有犯罪事實所示之諸多肢體傷勢，皆有不該
     ，兼衡被告4人之素行、教育程度、職業、家庭經濟與生活
     狀況、犯後皆坦承犯行，態度勉可，然迄今未能與對方達
     成和解或成立調解，亦未獲取對方之諒解等一切情狀，分
     別量處被告吳東軒所犯之罪各處拘役30日；被告章元成、
     章兆祖各處拘役50日；被告黃稔庭處拘役40日，並均諭知
     易科罰金之折算標準，再就被告吳東軒部分定應執行之刑
     及諭知易科罰金之折算標準。另關於被告吳東軒求為緩刑
     宣告一節，審酌被告吳東軒造成被告黃稔庭、章元成之肢
     體傷害後，雙方迄今未能達成和解或成立調解，亦未互相
     賠償損害而獲取諒解，且前述對被告吳東軒之宣告刑與其
     所為犯行之罪責程度，尚稱適洽，並屬得易科罰金之刑，
     未見以暫不執行刑罰為適當之情形，故與刑法緩刑之規定
     不符，自無宣告緩刑之必要，附此敘明。至扣案之安全帽
     共2頂，係被告章元成、章兆祖持以攻擊被告吳東軒之器具
     ，而分屬被告章元成、章兆祖所有，惟核屬一般社會交通
     生活使用之物品，且非違禁物或須義務沒收之物，欠缺刑
     法上之重要性，故皆不予宣告沒收。
   ㈡原審認事用法，核無不合，量刑亦屬妥適，被告吳東軒上訴
     意旨指摘原審量刑過重，又未依刑法第59條規定酌減其刑
     ，砌詞圖減輕刑責；檢察官循告訴人吳東軒之請，上訴意
     旨略以：本案起因係被告黃稔庭積欠告訴人吳東軒債務，
     見告訴人吳東軒接近即先扯掉告訴人吳東軒帽子並持手機
     拍攝，才引發衝突，進而打電話通知被告章元成、章兆祖
     前來圍毆告訴人吳東軒，致其全身傷痕累累，案發迄今近1
     年，被告章元成、章兆祖、黃稔庭猶未與告訴人吳東軒達
     成和解，其等3人犯後全無悔意，原審僅分別量處拘役50、
     50、40日，即有不符罪刑相當原則等情。惟按量刑之輕重
     ，係屬事實審法院得依職權裁量之事項，原判決於量刑時
     ，已依行為人之責任為基礎，並審酌刑法第57條各款所列
     情形，予以綜合考量，既未逾越法定刑度，亦未濫用裁量
     權限，即不得遽指為違法。又按刑法第59條之酌量減輕其
     刑，必於犯罪之情狀，在客觀上足以引起一般同情，認為
     即予宣告法定低度刑期，猶嫌過重者，始有其適用，至於
     犯罪動機、情節輕微、素行端正、家計負擔、犯後態度等
     情狀，僅可為法定刑內從輕科刑之標準，不得據為酌量減
     輕之理由（最高法院51年台上字第899號、28年上字第1064
     號判決意旨參照）。查原審審酌被告吳東軒、黃稔庭間有
     債務糾葛，均未能理性處理，先由被告吳東軒拉扯攻擊被
     告黃稔庭、被告黃稔庭遂聯繫其夫被告章元成、其子被告
     章兆祖前來並引發爭議，肇至互毆成傷，兼衡被告4人各自
     素行、教育程度、職業、家庭經濟狀況、犯後態度等一切
     情狀，而為上述量刑，既無逾越法定之刑度，亦無濫用裁
     量權限之情形。依上開判決意旨，自符罪刑相當原則。且
     被告吳東軒上開2次傷害犯行，在客觀上並無足以引起一般
     同情之特別情形，自不具情輕法重之情形，殊無適用刑法
     第59條酌減其刑規定之餘地。要之，被告吳東軒及檢察官
     循告訴人吳東軒之請上訴意旨，均為無理由，皆應予駁回
     。
據上論斷，應依刑事訴訟法第368條，判決如主文。
本案經檢察官林郁璇提起公訴，檢察官陳炎辰提起上訴，檢察官
王亞樵到庭執行職務。
中　　華　　民　　國　　111 　年　　10　　月　　13　　日
                  刑事第二十二庭審判長法　官  蔡廣昇
                                      法　官  汪怡君
                                      法　官  許文章
以上正本證明與原本無異。
如不服本判決，應於收受送達後20日內向本院提出上訴書狀，其
未敘述上訴之理由者並得於提起上訴後20日內向本院補提理由書
（均須按他造當事人之人數附繕本）「切勿逕送上級法院」。
                                      書記官  陳盈芝
中　　華　　民　　國　　111 　年　　10　　月　　13　　日
附表：
編號 勘驗標的 檔案名稱 內容   1 被告吳東軒所提光碟內之錄音檔 00000000_1134.MP3 00:03 黃稔庭：你再過來你試試看 吳東軒：欠錢就還錢拉 黃稔庭：你再過來你試試看 吳東軒：不然你要怎樣 黃稔庭：我跟你講吳東軒打我，他現在在我前面 吳東軒：我打你什麼啊 黃稔庭：他動手打我 吳東軒：你先動手的耶，你看，這你抓的捏 黃稔庭：我掀你帽子，誰被你抓，他現在在三重好樂迪這邊，你現在過來 吳東軒：就來阿 黃稔庭：跟你講我要報警 吳東軒：就報警阿 （略）  01：05 黃稔庭：抓我幹嘛 吳東軒：蛤？你說什麼？ 黃稔庭：抓我幹嘛 吳東軒：我不是被你抓傷了嗎 黃稔庭：誰被你抓傷？我掀你帽子而已，我都有照片，我還有錄影，來，你繼續拍 吳東軒：那就錄阿，怎樣 黃稔庭：你繼續拍，你再往前一步你試試看 吳東軒：怎樣 黃稔庭：你再往前一步你試試看 吳東軒：你動什麼手 黃稔庭：誰動手？我掀你帽子 吳東軒：你沒有用手機打我？ 黃稔庭：你為什麼跟蹤我？你是不是心理變態？來，再不承認阿你 吳東軒：欠錢就還錢，為什麼不還錢？ 黃稔庭：欠錢又怎樣啦？ 吳東軒：欠錢為什麼不還錢？100多萬捏  01：30 黃稔庭：欠錢又怎樣啦？然後勒 吳東軒：你打我幹嘛 黃稔庭：誰跟你100多萬？你說的就算喔，我他媽你欠我1000多萬我都沒在講了 吳東軒：講！講！繼續講沒關係啦 （略） 　　 01：52 黃稔庭：走開 吳東軒：你的要錄大家錄啊，沒有差 黃稔庭：錄啊！你趕快錄啊！你心理變態是不是 吳東軒：誰變態阿你 黃稔庭：你不要再走過來了 吳東軒：你不要一直打我好不好，你到底怎樣 黃稔庭：誰把你怎樣？我打你？我又推你又打你？你心理變態是不是 吳東軒：你用手機打我算什麼 黃稔庭：誰用手機打你阿？ 吳東軒：嘿阿，對阿 黃稔庭：是你先抓我頭髮，怎樣 吳東軒：欸，是你抓我的欸 黃稔庭：我跟你講，從一開始我就一直在錄音了 吳東軒：你就錄嘛，沒有關係 黃稔庭：喂，怎樣，快講 吳東軒：你就錄嘛，怎麼樣 黃稔庭：三重橋這邊的好樂迪，姐姐，我姐這邊啦  02：30 黃稔庭：心理變態，不要臉 吳東軒：你才心裡變態，不要臉啦你 黃稔庭：我跟你講，你在跟蹤我是不是 吳東軒：欠錢不還的喔 黃稔庭：你在跟蹤我是不是，很好，我先告你一條，那個，跟蹤，你他媽你就等著看 吳東軒：就看嘛 黃稔庭：我跟你講，我欠你錢，我就說你去告我，請你不要用這種下三爛的手段 吳東軒：欸，欠錢不還的，你說每個月要還的，你到底還了多少錢，連一毛錢都沒有還欸 黃稔庭：我一毛錢都沒還，你確定？ 吳東軒：你說那7000塊你本來就該還，拜託，你都欠半年了欸 黃稔庭：你走開，噁心死了你 吳東軒：100多萬你不還你在搞什麼阿 黃稔庭：怎樣？ 吳東軒：怎樣？你很大是不是阿 黃稔庭：對拉，怎樣 吳東軒：欠錢很大是不是 黃稔庭：對 吳東軒：欠錢不還就是不要臉，不是嗎？ 黃稔庭：對，你他媽才不要臉，變態，死變態，跟蹤狂，噁心死了 吳東軒：欸，你欠錢不還不然想怎麼樣阿你 黃稔庭：死變態 吳東軒：欠錢是怎樣啦  03：29 黃稔庭：我看阿，我已經在錄影了 吳東軒：錄啊，又怎樣 黃稔庭：被我撞到了吼 吳東軒：錄啊又怎樣 黃稔庭：走開 吳東軒：錄啊又怎樣，就等警察來阿 黃稔庭：就等警察來，請你離我遠一點，謝謝 吳東軒：為什麼，這邊是公共地方 黃稔庭：請你離我遠一點，我覺得不舒服，請你走開 吳東軒：那你可以走阿 黃稔庭：死變態，跟蹤狂 吳東軒：欠100多萬就該還錢啦，不要那麼不要臉啦 黃稔庭：死變態，不要臉  04：07 吳東軒：很好阿 黃稔庭：當我不知道你家是不是 吳東軒：那就來阿 黃稔庭：我都帶錄音器繼續錄啊，我跟你講，那是被你弄傷的，我的包包、我的臉也是 吳東軒：我沒有受傷會碰到你的腳喔 黃稔庭：你踩我的腳，我去撞到東西，我跟你講 吳東軒：我沒有踩到你的，我只踩到你的鞋子而已 黃稔庭：我就告你一條傷害 吳東軒：你就告嘛 黃稔庭：我就告你一條傷害 吳東軒：你就告嘛，你就去驗傷嘛  04：30 黃稔庭：去阿，怎樣，我都已經被打巴掌，我有照片 吳東軒：我有打你巴掌喔？拜託一下，不要亂好不好 黃稔庭：我跟你講啦，你當我沒錄到影是不是，你要搶我手機，你先搶我手機的 吳東軒：我有搶到嗎？我也沒有嘛 黃稔庭：沒有嗎？ 吳東軒：嘿阿，你想怎樣 黃稔庭：來，錄影都在這 吳東軒：那就錄啊 黃稔庭：心理變態 吳東軒：你才心理變態啦你  04：55 吳東軒：有錢不還錢你在搞什麼 黃稔庭：那干你什麼事情 吳東軒：我什麼那不干我的事？你有錢你不還我錢，那你要             怎樣啦 黃稔庭：抱歉我現在不會跟你講任何一句話 吳東軒：你不還錢那你想怎麼樣，做人不用這個樣子啦  05：53 黃稔庭：請你離我一公尺遠 吳東軒：那你又怎樣 黃稔庭：我看到你就覺得噁心 吳東軒：我看到你才覺得噁心勒 黃稔庭：請你走開  06：00 吳東軒：你走開好不好阿你，…（聽不清楚）又怎樣，警察都要來了沒有關係啦 黃稔庭：請你走開 吳東軒：欠錢還錢啦 黃稔庭：然後勒？誰欠你錢啦？你他媽欠我200多萬，他媽的名義上還強姦我，來阿，你要我講是不是，強姦             我是不是 吳東軒：強姦就拿證據嘛，去告嘛 黃稔庭：我欠你錢你拿證據嘛，去告嘛你 吳東軒：在告了啦 黃稔庭：警察先生，他動手打我，我跟你講他跟蹤我被我發現，我掀他帽子，他就動手抓我的頭髮 警  察：你跟他認識嗎？ 黃稔庭：我跟他認識，之前是認識，可是後面我們有一陣子鬧上了，結果他就一直跟蹤我，我找不到證據，直到我剛剛在這邊等我朋友來，結果我看到一個吳東軒的鬼鬼祟祟的，所以我已經先拍一張照片了，結果後面我才確定是他，我故意走到他旁邊掀他帽子，我要錄影 警  察：好，你先到旁邊好不好 黃稔庭：結果他就動手 警  察：我先聽一下他怎麼講，我等一下跟你詢問一下 黃稔庭：他就動手打我，然後扯我頭髮，然後我口罩被扯掉 （略） 警  察：阿你有沒有帶證件？ 吳東軒：有，我有帶，他也傷害我阿 警  察：留一下資料 吳東軒：你要看我證件，你也要看他證件 （略） 黃稔庭：我還有錄影，他把我手機整個甩到地上 吳東軒：我還甩你手機勒？ 警  察：你口罩拉下來我對個臉 黃稔庭：我跟你講，這邊都有監視器 吳東軒：請你先照個像好不好，那個口罩也是我的 警  察：那你跟他是什麼關係 吳東軒：之前是朋友啊，就這樣講，…（聽不清楚），他欠我很多錢 （略） 　　 08：30 警  察：他說你也有受傷是不是 吳東軒：他也抓我啊 警  察：好啦，來來來，我跟你講 黃稔庭：我並沒有抓你 吳東軒：那你抓我口罩 警  察：來我跟你們說，你說他傷害你，然後你也說你傷害             他  黃稔庭：不是，是他先跟蹤我，我要…（聽不清楚）跟蹤，我覺得這個吳東軒的鬼鬼祟祟的，我站在這邊，所以他沒發現我 警  察：好啦，我跟你講，你要告他傷害，你要去驗傷 黃稔庭：對 警  察：然後，你記下來我們派出所電話，00，0000，0000 吳東軒：請你先對他照他全身看哪裡有受傷好不好，ok，免得到醫院都不一樣 （略） 　　 10：00 警  察：我跟你說，這是我的名片，這是我們公司電話，如果你要對他提告，你先去驗傷，驗完傷之後然後你再打電話問一下，然後再過去，然後我剛剛已經跟你留資料了 黃稔庭：我要告他跟蹤，我不知道他到底是怎麼跟蹤的，他一直都在跟蹤，他已經造成我跟另外一半的困擾 警  察：今天你先去驗傷，因為跟蹤…（聽不清楚），除非你自己找固定檔，他是你前男友嗎？ 黃稔庭：不是 警  察：那這樣…（聽不清楚），你有沒有跟蹤她？ 吳東軒：你覺得勒？公共地方，講證據就好了，…（聽不清楚） 警  察：你不要再一直騷擾人家 吳東軒：還錢，就是要他還錢 警  察：那你走民事法院好不好  11：00 黃稔庭：我已經跟他講過了 警  察：好，那就這樣就好了阿 黃稔庭：所以他一直在跟蹤我 警  察：請走 黃稔庭：我跟他說請走正常法律 警  察：正當程序 吳東軒：說要每個月還錢都是你講的喔，之前先欠幾十萬你也說要還錢，你都一句 警  察：好了 黃稔庭：證據，請你提出證據 吳東軒：該有的都有啦 警  察：好 吳東軒：都有拉 警  察：沒關係，那你也不用跟他辯了 黃稔庭：我也不想跟他辯，我也不想理他 警  察：你不要再這樣為難大家了 吳東軒：我為難她？ 黃稔庭：他一直跟蹤我 警  察：好，那你 黃稔庭：請問你今天來這邊找誰？你為什麼會知道我在這邊？你是變態嗎？ 吳東軒：我為什麼不能來這邊？  11：30 黃稔庭：喔 警  察：好啦 黃稔庭：你是變態是不是 吳東軒：你這是罵人喔 警  察：我請你們 黃稔庭：我就罵你變態怎樣，罰阿 警  察：好啦 黃稔庭：就3000我罰 吳東軒：你就罰嘛 警  察：好啦，離開好不好，各自離開 黃稔庭：不是我不離開，是他不離開，是他一直在打我，他一直 警  察：那你 吳東軒：我在打你勒？你在亂七八糟講喔 警  察：雙方離開好不好，離開，都離開 黃稔庭：我在這邊等我朋友，他我不知道他在等誰 吳東軒：等朋友啊，不行喔 警  察：好啦，那你先離開好不好   2 被告黃稔庭所提USB 7月1日案發當天影片 00:00:00（畫面持續晃動，應是在調整拍攝角度） A   男：請他過來好了。 　　 00:00:01 吳東軒：叫警察過來。 　　 00:00:03（吳東軒出現在畫面左方） 吳東軒：欠錢就還錢。 　　 00:00:04（吳東軒離開畫面） 黃稔庭：然後勒？就可以動手是不是？ A   男：你們不可以這樣。 　　 00:00:06 黃稔庭：請你走開喔。 　　 00:00:07（吳東軒臉部出現在畫面） 黃稔庭：請你走開。 　　 00:00:08至00:00:10（吳東軒離開畫面，畫面持續上下左右晃動） A   男：不能動手，不能動手。 黃稔庭：請你走開。 A   男：不能動手。   3 監視器光碟影片 00000000000000_000522 11：49：08（00：02：25） 黃稔庭：來…（聽不清楚），試試看 吳東軒：欸你靠近我幹什麼？你不要打我喔，…（聽不清楚），你靠近我的喔 黃稔庭：你跟蹤我你是不是心理變態阿 吳東軒：你幹什麼…（聽不清楚） 吳東軒：我錄影？我哪裡有錄影？ 黃稔庭：你錄音啦，來啦，口袋拿出來拉，敢不敢啦你 吳東軒：…（聽不清楚） 黃稔庭：喔，好  11：49：35（00：02：51） 吳東軒：你不要動手打我喔 黃稔庭：誰動手打你？ 吳東軒：…（聽不清楚） 黃稔庭：你靠這麼近幹嘛…（聽不清楚）  11：49：49（00：03：06） 黃稔庭：你強姦我幹嘛不講？ 吳東軒：我強姦你喔？拜託，你去告我啊 黃稔庭：我告你阿，所以我欠你錢我也請你告我啊，你為什麼不告？ 吳東軒：…（聽不清楚） 黃稔庭：那又怎樣？喂，這裡，這裡，這裡，看我，這裡，斜對面寶雅這邊，…（聽不清楚），是不是，…（聽不清楚），你先動手打我的 吳東軒：…（聽不清楚） 黃稔庭：誰他媽打你了？我要報警，我會跟警察說  11：50：45（00：04：01） 章元成一邊自畫面右側跑向畫面左側一邊脫安全帽  11：50：46（00：04：03） 章兆祖手持安全帽自畫面右側跑向畫面左側  11：50：47（00：04：04） 出現疑似安全帽撞擊聲，後有男聲：幹，再次出現疑似安全帽撞擊聲  11：50：48（00：04：05） 章兆祖手高舉安全帽消失於畫面右側，後傳出二聲疑似安全帽撞擊聲  11：50：51（00：04：07） 章元成抱住吳東軒脖子，雙雙自畫面左側向右側摔倒  11：50：52（00：04：09）至11：50：58（00：04：14） 吳東軒右手勾住章元成脖子，黃稔庭以右腳踹向吳東軒，章兆祖出拳擊打吳東軒屁股及腰間，共7下  11：50：58（00：04：15） 章兆祖由上自下踹向吳東軒頭部，並未擊中  11：51：00（00：04：17）至11：51：05（00：04：22） 章兆祖以右拳擊向吳東軒，共7次  11：51：08（00：04：25）至11：51：12（00：04：29） 章元成以右拳擊向吳東軒臉部，共5次 章兆祖以右腳踹向吳東軒頭部，共2次 黃稔庭：我跟你講，這都有錄影的，錄音的 黃稔庭拉扯吳東軒衣物 黃稔庭：操你媽的逼，打我，報警  11：51：14（00：04：31） 章兆祖跳向吳東軒屁股 黃稔庭：好了好了好了  11：51：18（00：04：35）至11：51：25（00：04：42） 章兆祖以右腳踹向吳東軒小腿處，共2次 章元成以右手擊打吳東軒 黃稔庭：老公，好了，老公，好了 章元成再次以右手擊打吳東軒 黃稔庭：老公，好了，老公，好了，老公，老公，好了  11：51：29（00：04：46） 章兆祖手持安全帽擊打吳東軒屁股  11：51：31（00：04：47） 章兆祖以右腳踢擊吳東軒  11：51：33（00：04：50）至11：51：34（00：04：51）　　 章兆祖以右手擊打吳東軒腰際，共2次 黃稔庭：老公，好了，老公，好了  11：51：36（00：04：53）至11：51：40（00：04：57） 章兆祖抱住章元成，黃稔庭將章元成抱住吳東軒左手拉開 章兆祖：打夠了打夠了  11：51：41（00：04：58） 黃稔庭拉扯吳東軒外套 黃稔庭以右腳踹向吳東軒屁股處   4 監視器光碟影片 00000000000000_000523 11：51：45（00：00：00）至11：51：52（00：00：09） 吳東軒與章元成互相拉扯章元成之上衣，章兆祖抱住章元成 章兆祖：好了，打夠了  11：51：56（00：00：13） 章元成向吳東軒出拳 章元成：你這，三小啦  11：51：58（00：00：15） 黃稔庭撿起掉落之手機  11：52：00（00：00：16） 吳東軒與章元成互相拉扯章元成之上衣，章兆祖介於章元成及吳東軒之間 章兆祖：打夠了  11：52：05（00：00：22） 章兆祖：好了啦，打夠了 黃稔庭：直接脫掉拉，要他就給他啦，心理變態喔  11：52：16（00：00：26） 章元成：抓我幹嘛啦 章兆祖：好啦，打夠了啦 11：52：16（00：00：33）至11：52：18（00：00：35）　　 吳東軒與章元成將手放開，章兆祖阻擋於二人之間  11：52：20（00：00：37）　　 黃稔庭將手上手機丟向地上  11：52：26（00：00：43） 吳東軒手指章元成，吳東軒稱：不要打架。 章兆祖位於吳東軒及章元成之間，章兆祖稱：好啦。 章元成以手推擠章兆祖  11：52：28（00：00：45） 黃稔庭手指吳東軒，稱：我跟你講，…（聽不清楚），你自己記得啦。 吳東軒將黃稔庭右手撥開，吳東軒向章元成方向前進，章兆祖推吳東軒阻止其前進  11：52：34（00：00：51）至11：52：43（00：01：00） 章兆祖用力推擠吳東軒 章兆祖：不要一直靠近拉，又要被打了是不是 黃稔庭：沒有，他錄音啦 吳東軒：…（聽不清楚） 章元成：欠你媽逼拉，欠 黃稔庭：誰欠你錢啦你，操  11：52：51（00：01：08）至11：52：59（00：01：16） 吳東軒向章元成靠近，章元成以身體推擠吳東軒，再以雙手推擠吳東軒，吳東軒再次靠近章元成，章元成以右肩推擠吳東軒  11：53：03（00：01：20） 吳東軒向章元成靠近，章元成以右手推擠吳東軒  11：53：06（00：01：23）至11：54：02（00：02：19） 吳東軒撿拾在地上物品，後前往名爵MOTEL致意，再回來章元成面前  11：54：44（00：03：01） 章元成以右腳踹向吳東軒 章元成：動手 黃稔庭：動手，…（聽不清楚），又怎樣  11：54：51（00：03：08） 章元成：對我老婆動手 章元成以右手擊向吳東軒  11：54：53（00：03：09） 吳東軒手持保特瓶擊向章元成  11：54：55（00：03：11） 吳東軒與章元成扭打，章兆祖以安全帽擊向吳東軒頭部  11：54：56（00：03：13） 章兆祖以右腳向吳東軒踢去，章兆祖及黃稔庭拉扯吳東軒背包，吳東軒與章元成倒地  11：54：59（00：03：16）至11：55：08（00：03：25） 章元成將吳東軒壓在地上，章兆祖以右手擊打吳東軒腰際，共13拳，章元成以以右手擊打吳東軒，共2拳  11：55：11（00：03：28） 黃稔庭前來阻止章兆祖，章兆祖以右腳由上自下踹向吳東軒頭部  11：55：15（00：03：32） 黃巧婷：有打過就好了啦 章元成：你娘勒（台語）  11：55：23（00：03：40） 章兆祖以安全帽擊打吳東軒右腳  11：55：25（00：03：42）至11：55：52（00：04：08） 名留MOTEL店家出面制止 章元成以左手將吳東軒壓制在地 章元成：他打我老婆啦 黃稔庭欲制止章元成 章元成：放開喔 章元成向章兆祖稱：繼續打 黃稔庭：不要不要 章元成向章兆祖稱：繼續打啦  11：55：54（00：04：11） 章元成起身離開  11：56：38（00：04：54） 警察抵達現場